【裁判字號】    98,易,4065
【裁判日期】    981231
【裁判案由】    家庭暴力防治法
【裁判全文】
臺灣臺中地方法院刑事判決              98年度易字第4065號
聲  請  人  臺灣臺中地方法院檢察署檢察官
被      告  丙○○
上列被告因違反家庭暴力防治法等案件，經檢察官聲請簡易判決
處刑（九十八度偵字第二四六三八號），本院臺中簡易庭認不得
以簡易判決處刑，移由刑事庭依通常程序審理（九十八年度中簡
字第三八二一號），本院判決如下：
    主    文
丙○○違反法院依家庭暴力防治法第十六條第三項規定所為禁止
實施家庭暴力之民事暫時保護令裁定，處拘役參拾日，如易科罰
金，以新臺幣壹仟元折算壹日。
    犯罪事實
一、丙○○係乙○○之前夫（二人於民國九十八年四月間離婚）
    ，具有家庭暴力防治法第三條第一款所定之家庭成員關係。
    其於民國九十八年九月二十一日，由本院家事法庭依家庭暴
    力防治法第十六條第三項之規定，以九十八年度司暫家護字
    第五一九號案件核發民事暫時保護令裁定「相對人（即丙○
    ○）不得對聲請人（即乙○○）實施身體上或精神上不法侵
    害之行為」，並載明該保護令自核發時起生效，迄法院審理
    保護令事件終結時失效，其並因警方於九十八年九月二十八
    日下午八時三十分許執行上開保護令而已確知該保護令之內
    容。詎其明知有上開保護令之存在，於上開保護令有效期間
    內之九十八年十月六日中午十二時三十分許，在其位於臺中
    縣太平市○○路忠孝巷二弄二一號之居所，竟拒絕遵守前開
    保護令而基於違反保護令之犯意，與乙○○發生口角、爭執
    ，並徒手毆打乙○○之頭部及手掐其脖子（聲請簡易判決處
    刑書漏載有掐脖子之行為），使乙○○因此受有左側頭皮輕
    微血腫及左眼眶瘀血之傷害（所為普通傷害罪，應不另為不
    受理之諭知，詳見理由欄四所載），以上開方式對乙○○實
    施家庭暴力之不法侵害行為，而同時違反上開保護令，旋因
    警據報前往處理而查獲。
二、案經乙○○訴由臺中縣太平分局報請臺灣臺中地方法院檢察
    署檢察官偵查後聲請簡易判決處刑，由本院改依通常程序審
    理。
    理    由
一、按「除簡式審判程序、簡易程序及第三百七十六條第一款、
    第二款所列之罪之案件外，第一審應行合議審判。」，刑事
    訴訟法第二百八十四條之一定有明文；本件被告所犯之家庭
    暴力防治法第六十一條第一款之違反保護令罪及被訴之刑法
    第二百七十七條第一項之普通傷害罪嫌，均屬刑事訴訟法第
    三百七十六條第一款所列之罪，爰依法行獨任審判。又本件
    有關以下所引用被告以外之人於審判外之言詞或書面陳述，
    而不符合刑事訴訟法第一百五十九條之一至第一百五十九條
    之四之規定者，業經公訴人、被告於本院審理時明示同意作
    為證據，且均經本院於審理時當庭直接提示而為合法之調查
    ，公訴人、被告亦未於言詞辯論終結前聲明異議，本院審酌
    前開證據作成或取得之狀況，並無非法或不當取證之情事，
    且亦無顯不可信之情況，故認為適當而均得以作為證據，是
    前開證據依刑事訴訟法第一百五十九條之五之規定，均具有
    證據能力，先予敘明。
二、訊據被告丙○○對於上揭事實坦承不諱，核與證人即告訴人
    乙○○於警詢時之證述互核相符，復有本院家事法庭九十八
    年度司暫家護字第五一九號民事裁定、驗傷診斷書、臺中縣
    警察局太平分局保護令執行紀錄表（附於九十八年度核退字
    第一八九六號卷內）各一份在卷可稽，本件事證明確，被告
    犯行洵足認定。
三、核被告所為，係犯家庭暴力防治法第六十一條第一款之違反
    保護令罪。又被告於如犯罪事實欄一所示之時、地，利用同
    一機會，在密切接近之時、地，就同一違反保護令之犯罪構
    成事實，本於單一犯意而接續進行，以實現一犯罪構成要件
    之單一行為，係屬接續犯，應僅論以一罪。再聲請簡易判決
    處刑書雖未敘及被告有手掐告訴人乙○○脖子之違反保護令
    犯行，然此部分與聲請簡易判決處刑書所載被告以徒手毆打
    告訴人乙○○頭部之違反保護令犯行間，具有上開所述接續
    犯一罪之關係而為聲請簡易判決處刑效力所及，本院自應併
    為審理，附予敘明。爰審酌被告之素行、犯罪之動機、目的
    、無視本院核發之民事暫時保護令效力、拒絕遵守而違反保
    護令之手段、對告訴人乙○○所生之損害；兼慮及被告犯罪
    後坦承犯行，且已與告訴人乙○○達成和解，並經告訴人乙
    ○○具狀表示撤回告訴（有撤回告訴狀一件在卷可考，見本
    審卷第二頁）及於本院審理時當庭表明願意原諒被告等一切
    情狀，量處如主文所示之刑，並諭知易科罰金之折算標準，
    以資懲儆。
四、被告所涉普通傷害罪嫌，應不另為不受理諭知之部分：
（一）聲請簡易判決處刑意旨另略以：被告於如犯罪事實欄一所
      示之時、地，基於普通傷害之犯意，徒手毆打告訴人乙○
      ○之頭部，致告訴人乙○○受有左側頭皮輕微血腫、左眼
      眶瘀血之傷害，因認被告另涉有刑法第二百七十七條第一
      項之普通傷害罪嫌。
（二）按告訴乃論之罪，告訴人於第一審辯論終結前得撤回其告
      訴；又告訴經撤回者，應諭知不受理之判決，刑事訴訟法
      第二百三十八條第一項、第三百零三條第三款分別定有明
      文。
（三）被告此部分經檢察官以刑法第二百七十七條第一項之普通
      傷害罪聲請簡易判決處刑，依同法第二百八十七條前段規
      定，係屬告訴乃論之罪。茲據告訴人乙○○於第一審辯論
      終結前，具狀對被告撤回前開普通傷害之告訴，有前開撤
      回告訴狀一份在卷可憑，本應為不受理之判決，惟因檢察
      官聲請簡易判決處刑書認此部分與前開經本院判決有罪之
      違反保護令犯行間，具有想像競合犯之裁判上一罪關係，
      爰不另為不受理之諭知。
據上論斷，應依刑事訴訟法第四百五十二條、第二百九十九條第
一項前段，家庭暴力防治法第六十一條第一款，刑法第十一條前
段、第四十一條第一項前段，判決如主文。
本案經檢察官甲○○到庭執行職務
中    華    民    國    98    年    12    月    31    日
                  刑事第十一庭  法  官  李雅俐
以上正本證明與原本無異。
如不服本判決應於收受判決後10日內向本院提出上訴書狀，並應
敘述具體理由；其未敘述上訴理由者，應於上訴期間屆滿後20日
內向本院補提理由書（均須按他造當事人之人數附繕本）「切勿
逕送上級法院」。
                                書記官  莊金屏
中    華    民    國    98    年    12    月    31    日
附錄論罪科刑法條：
家庭暴力防治法第六十一條：
違反法院依第十四條第一項、第十六條第三項所為之下列裁定者
，為本法所稱違反保護令罪，處三年以下有期徒刑、拘役或科或
併科新臺幣十萬元以下罰金：
一、禁止實施家庭暴力。
二、禁止騷擾、接觸、跟蹤、通話、通信或其他非必要之聯絡行
    為。
三、遷出住居所。
四、遠離住居所、工作場所、學校或其他特定場所。
五、完成加害人處遇計畫。

司法院資訊處製作；財團法人民間司法改革基金會備份。
